臺灣桃園地方法院刑事判決　　　　　　 94年度簡上字第168號
上　訴　人　乙○○
即　被　告
上列上訴人即被告因竊盜案件，不服本院民國94年3 月8 日94年
度桃簡字第151 號第一審刑事簡易判決（聲請簡易判決處刑案號
：93年度偵字第14717 號），提起上訴，本院管轄之第二審地方
法院合議庭判決如下：
    主  文
原判決撤銷。
乙○○竊盜，處拘役拾日，如易科罰金，以參佰元折算壹日。扣
案之鑰匙壹把沒收。
    事  實
一、乙○○意圖為自己不法之所有，於民國93年7 月25日凌晨1
    時30分許，在桃園縣桃園市○○○路248 號前，以持用其自
    行委請鎖匠複製為其所有之鑰匙1 把，開啟車門、發動電門
    之方式，竊取其前妻甲○○所有車牌ＥＲ—2858號自用小客
    車（下稱上開自小客車），得手後供己使用。嗣於93年9 月
    10日21時10分許，乙○○駕駛上開自小客車，行經國道一號
    公路北向65點3 公里處（屬桃園縣平鎮市），因與人發生交
    通事故，而為警查獲，並扣得上開其所有供其犯本件竊盜罪
    所用之鑰匙1 把。
二、案經國道公路警察局第一警察隊報請臺灣桃園地方法院檢察
    署檢察官偵查後聲請以簡易判決處刑。
    理  由
一、訊據被告乙○○固坦認於上揭時、地，其先自行委請鎖匠前
    來複製被害人甲○○所有上開自小客車之鎖匙後，即持用上
    開鑰匙，將上開自小客車駛離停放地點後，供己使用一情，
    惟矢口否認有何竊盜犯行，辯稱：於93年7 月20日至同月30
    日，伊前妻即被害人甲○○均住在伊家中，而因伊前妻與伊
    前妻之同居人吵架，所以伊前妻就請伊去幫忙開車，但因車
    鑰匙在伊前妻的同居人處，所以伊就請鎖匠去複製1 把鑰匙
    ，且伊去開車時，伊前妻就在旁邊，並確實有將車籍資料交
    給伊云云。然查，上揭事實業據證人即被害人甲○○於本院
    審理中結證稱：（問：是否於93年8 月3 日到埔子派出所報
    案失竊自小客車ＥＲ-2858 號自小客車？）有：（問：是否
    知道你的車子由何人牽走？）我在車子不見時，我並不知道
    由何人牽走，後來我打電話給被告問他是否有牽走我的車子
    ，他說沒有，後來他又跟我講有，但是那時我已經報案了；
    （問：當時是否有同意被告使用你的車子？）沒有，他牽走
    了我才知道，我叫他還我，但是他也沒有還我；（問：報案
    後多久知道被告牽走你的車？）報案後隔一段時間才知道，
    後來我有打電話給被告的朋友阿德，他也有說車子是被告開
    走了；（問：你是否同意被告去打鑰匙？）沒有等語甚詳在
    卷（見本院94年9 月19日審判筆錄），而佐以被告、被害人
    甲○○於本院審理中所述案發當時前數日，被害人甲○○有
    居住在被告位於桃園縣桃園市○○路之住處一節，堪認被告
    、被害人甲○○二人間尚無怨隙可言，則衡常被害人甲○○
    已無甘冒偽證罪責風險，而故意設詞誣陷被告之必要，且據
    證人甲○○上開所證，可見其並無於發現上開自小客車失竊
    時立即報警，而經詢問被告，被告表示未駛離上開自小客車
    後，始於93年8 月3 日報警協尋，此觀以被害人甲○○所製
    作之報案筆錄亦明，而倘被害人甲○○確有意陷害被告入罪
    ，則當於案發當日即報警究辦，要無拖延數日之理，更無需
    先向被告詢問上開自小客車之下落，從而，證人甲○○上開
    所證應與事實相符，可以採取，復有汽車失竊受理報案暨尋
    獲證明單、贓物認領保管單（上有載明上開自小客車失竊地
    點，核與被害人甲○○於93年8 月3 日所製作之報案筆錄內
    容相符）各1 紙，及贓物照片2 幀附卷可稽，及上開被告所
    有供其犯本件竊盜罪所用之鑰匙1 把扣案為證。至被告雖以
    前揭情詞置辯，並提出上開自用小客車之原始車籍資料為佐
    ，然已與上開事證有間，而證人甲○○亦於本院審理中結證
    稱：（問：對被告所提出之新領牌照登記書，有何意見？）
    我沒有將登記書交給被告，可能是我放在車上他拿的，因為
    我本來要將車子賣給我哥哥的小孩，但是好幾天都沒有辦理
    ，現在那部車子我已經賣給我哥哥的小孩了等語明確，參以
    倘被告上開所辯被害人甲○○確曾交付車籍資料為真，衡常
    被告自可明確主張其合法使用之權利，而無須於凌晨1 時30
    分許，前往駛離上開自小客車，及證人甲○○所述上開情節
    ，尚與一般交易常情非顯然有違等情，是無法據被告所提出
    之上開原始車籍資料即逕為其有利之認定。綜上，被告所辯
    顯係事後卸責之詞，委無足取。本件事證明確，被告上揭犯
    行，可以認定，應依法論科。
二、被告乙○○竊取被害人甲○○所有之上開自小客車，核其所
    為，係犯刑法第320 條第1 項之竊盜罪。原審既諭知被告竊
    盜，處拘役10日，則應依法諭知易科罰金之折算標準，惟原
    審判決乃於主文欄、理由欄內均為易服勞役標準之諭知，且
    原審判決引用檢察官聲請簡易判決處刑書所載之犯罪事實，
    認定本件被告犯罪之時間、地點為93年7 月25日9 時許，在
    桃園縣桃園市○○○路284 號前，與上開被告、被害人甲○
    ○所述有間，均尚有違誤。被告上訴意旨以其係經被害人甲
    ○○之同意，始請鎖匠複製鑰匙，將上開自小客車開走，並
    非竊盜為由，而指摘原判決不當，雖無可取，然原判決既有
    上開可議之處，自應由本院予以撤銷改判。爰審酌被告犯罪
    之動機、目的、手段及其否認犯行態度、素行，惟念被告所
    竊財物業經被害人領回，所生危害不重等一切情狀，量處如
    主文所示之刑，並諭知易科罰金之折算標準，以資懲儆。至
    上開扣案之鑰匙1 把，係被告所有，且係其供本件竊盜罪所
    用之物，詳如前述，應依刑法第38條第1項 第2 款規定宣告
    沒收，併此敘明。
據上論斷，應依刑事訴訟法第455 條之1 第3 項、第369 條第1
項前段、第364 條、第299 條第1 項前段，刑法第320 條第1 項
、第41條第1 項前段、第38條第1 項第2 款，罰金罰鍰提高標準
條例第1 條前段、第2 條，判決如主文。
本案經檢察官張啟聰到庭執行職務。
中　　華　　民　　國　　94　　年　　9 　　月　　30　　日
                         臺灣桃園地方法院刑事第十二庭
                             審判長法  官  游  紅  桃
                                   法  官  陳  雪  玉
                                   法  官  王  美  玲
以上正本證明與原本無異。
本判決不得上訴
                                   書記官  張  子  涵
中　　華　　民　　國　　94　　年　　10　　月　　3 　　日
附錄本案論罪科刑法條全文：
刑法第320 條第1 項
意圖為自己或第三人不法之所有，而竊取他人之動產者，為竊盜
罪，處五年以下有期徒刑、拘役或五百元以下罰金。
